【裁判字號】    89,上訴,1
【裁判日期】    890526
【裁判案由】    違反懲治走私條例
【裁判全文】
福建高等法院金門分院刑事判決                    八十九年度上訴字第一號
    上  訴  人  福建金門地方法院檢察署檢察官
    被      告  甲○○  男  .
                        住金.
                        國民.
右上訴人因被告違反懲治走私條例案件，不服福建金門地方法院八十八年度訴字第八
號，中華民國八十八年十二月二十二日第一審判決( 起訴案號福建金門地方法院檢察
署八十八年度偵字第三四號 )，提起上訴，本院判決如左：
    主    文
上訴駁回。
    理    由
一、公訴意旨略以：被告甲○○於民國八十八年一月二十日上午十時三十分許，在金
    門縣料羅碼頭提領由台中港運抵金門之未經合法授權之翻製大陸音樂製ＶＣＤ四
    萬一千片，每片價值新台幣( 下同 )八十元，共價四十八萬元，著手準備運送出
    口至大陸地區，為警當場查獲，並扣得翻製大陸音樂製ＶＣＤ四萬一千片，因認
    被告涉有違反懲治走私條例第二條第一項、第三項之私運管制物品出口逾公告數
    額未遂罪嫌云云。
二、本案公訴人認被告甲○○涉有前揭走私罪嫌，係以被告到碼頭領取註明﹁李碎萬
    ﹂為託運人之貨物，而該批貨物為寫有﹁北京錄製廠發行﹂字樣之ＶＣＤ片，乃
    是自台中港運抵金門，倘為大陸產製物品，當無理由先自大陸運抵台灣，再由台
    灣轉運至金門，增加運送成本，金門顯非該批大陸音樂ＶＣＤ片之最終目的地，
    該批ＶＣＤ片應屬台灣工廠偽造之仿冒品，擬由台灣地區借道金門走私出口至大
    陸地區，惟因被告於料羅港口提領時，即為警查扣，以致未能運送出口至大陸地
    區，又八十八年一月二十七日之監聽紀錄中曾出現欲將物品自金門地區送往大陸
    地區之通話內容等語為主要論斷。
三、訊據被告甲○○固坦承有於八十八年一月二十日至料羅碼頭提領扣案貨品情事，
    惟堅決否認有右揭走私之犯行，並以：係一名叫﹁李碎萬﹂的人打電話託他到碼
    頭領文具，說要付他三千元，貨上有註明李碎萬的貨，共四十一箱，運到金湖鎮
    ○○街那邊，屆時會再打電話與伊聯絡，伊不知該批貨裝的是什麼東西，也不知
    道是否要運至大陸地區，亦不知﹁李碎萬﹂何時來拿回他的貨，且都是﹁李碎萬
    ﹂主動與其聯絡，其不知如何與﹁李碎萬﹂聯絡云云置辯。
四、經查本案被告於金門縣料羅港口提領系爭由台灣台中運來之貨物時經警查獲，其
    單純提貨之事實，尚無從據以認定被告主觀上有走私犯意或與﹁李碎萬﹂或他人
    有走私之共同犯意聯絡。又本件公訴人所舉之建華航運股份有限公司裝船貨物明
    細單、扣案ＶＣＤ等物，雖係欲從台灣運送至大陸之物品，然其明細單確載明貨
    名為﹁文具﹂、託運人為﹁李碎萬﹂，堪認被告辯稱係名為﹁李碎萬﹂之人託其
    代為提領該批﹁文具﹂後，運到金湖鎮○○街那邊，屆時會再打電話與伊聯絡等
    語，並非不可採信。又經原審函內政部警政署調取該名為﹁李碎萬﹂之口卡，亦
    查無此人之口卡資料，有各地警察局之回函在卷可憑，自無從查證被告與﹁李碎
    萬﹂是否有走私之犯意聯絡。至上訴人所指被告與不詳姓名人之監聽譯文資料，
    觀其通話內容語焉不詳，曖昧不明，且該監聽期間是本案查獲後之八十八年一月
    二十六日起至同年二月二十四日止，有福建金門地方法院檢察署通訊監察書在卷
    可考，綜上所述，已無從證明被告具有走私之犯罪故意。
五、抑有進者，本件被告甲○○於民國八十八年一月二十日上午十時三十分許，在金
    門縣料羅碼頭提領由台中港運抵金門之未經合法授權之翻製大陸音樂製ＶＣＤ四
    萬一千片，擬於提領後運送到金湖鎮○○街，為警當場查獲，即使被告有走私故
    意，惟其行為尚在準備走私之預備階段( 公訴人於起訴事實，亦載明被告係著手
    準備運送出口 )，惟懲治走私條例第二條並無處罰預備犯之規定。又被告之行為
    ，既僅在預備階段，尚未達著手實行走私行為之階段，自無從成立懲治走私條例
    第二條第三項、第一項之罪，此外查無其他積極證據足證被告犯罪，原審為被告
    無罪之諭知，核無違誤，檢察官上訴指摘原判決不當，非有理由，應予駁回。
據上論斷，應依刑事訴訟法第三百六十八條判決如主文。
本案經檢察官劉家芳到庭執行職務。
中    華    民    國      八十九      年     五     月      二十六      日
                            福建高等法院金門分院刑事庭
                                審判長法  官  沈  銀  和
                                      法  官  陳  晴  教
                                      法  官  李  宗  榮
右正本證明與原本無異。
如不服本判決，應於收受送達後十日內向本院提出上訴書狀，其未表明上訴理由者，
並應於提出上訴後十日內向本院補提理由書狀(均須按他造當事人之人數附繕本)。
                                      書記官  李  麗  鳳
中    華    民    國      八十九      年     六     月        七        日


司法院資訊處製作；財團法人民間司法改革基金會備份。
